【裁判字號】    99,審交訴,115
【裁判日期】    990819
【裁判案由】    公共危險等
【裁判全文】
臺灣高雄地方法院刑事判決           99年度審交訴字第115號
公  訴  人  臺灣高雄地方法院檢察署檢察官
被      告  乙○○
上列被告因公共危險等案件，經檢察官提起公訴（99年度偵字第
196號），被告就被訴事實均為有罪陳述，經本院告知簡式審判
程序之旨，並聽取當事人之意見後，合議庭裁定由受命法官獨任
依簡式審判程序審理，判決如下：
    主  文
乙○○犯不能安全駕駛動力交通工具罪，處有期徒刑月，如易
科罰金，以新台幣壹仟元折算壹日；又駕駛動力交通工具肇事，
致人受傷而逃逸，處有期徒刑陸月，如易科罰金，以新台幣壹仟
元折算壹日；應執行有期徒刑捌月，如易科罰金，以新台幣壹仟
元折算壹日。
被訴過失傷害部分公訴不受理。
    事  實
一、乙○○明知服用酒類或其他相類之物，不能安全駕駛動力交
    通工具者，不得駕駛動力交通工具，仍於98年11月28日17時
    許，在高雄縣大寮鄉○○○路34巷之「聖帝廟」旁飲用酒類
    後，行為反應能力有所降低，已達不能安全駕駛動力交通工
    具之程度，猶不顧公眾安危，騎乘車牌號碼590-HGK號（起
    訴書誤載為390-HGK號）重型機車，沿高雄縣大寮鄉○○○
    路82巷由南往北方向行駛，行經鳳林一路82巷與34巷口時，
    本應注意行經無號誌交岔路口時，應減速慢行，小心通過，
    而依當時天候晴、暮光、村里柏油道路、路面乾燥無缺陷、
    無障礙物、視距良好，並無不能注意之情事，竟疏未注意及
    此，而貿然進入上開交岔路口，適有甲○○騎乘之車牌號碼
    MZ7-470號重型機車，沿鳳林一路34巷由西往東方向行經上
    開交岔路口，雙方因而發生碰撞，致甲○○受有右鎖骨遠端
    骨折、右肩挫傷、右胸壁頓挫傷之傷害（過失傷害部分，業
    經告訴人甲○○於本院審理中撤回告訴）。詎乙○○知悉肇
    事，甲○○因此受有傷害，竟於未採取必要之救護措施，亦
    未留下姓名、住址及聯絡方式之情形下，為躲避警方查緝，
    基於肇事逃逸之犯意，旋即騎乘上開重型機車離去現場而逃
    逸。嗣甲○○通知其老闆到場處理，詢問現場路人得知乙○
    ○住處後報警處理，經警於同日18時55分測得其呼氣酒精濃
    度達每公升0.41毫克，始查知上情。
二、案經甲○○訴由高雄縣政府警察局林園分局報請臺灣高雄地
    方法院檢察署檢察官偵查起訴。
    理  由
一、本件被告乙○○所犯均為死刑、無期徒刑、最輕本刑為3年
    以上有期徒刑以外之罪，其於準備程序中就被訴事實為有罪
    之陳述，經本院告知簡式審判程序之旨，並聽取當事人意見
    後，合議庭認宜進行簡式審判程序，爰依刑事訴訟法第273
    條之1第1項規定，裁定由受命法官獨任進行簡式審判程序，
    合先敘明。
二、有罪部分
(一)、上開犯罪事實均據被告乙○○坦承不諱，核與證人即告訴人
    甲○○、證人張簡調文於警詢中證述之情節相符，並有道路
    交通事故現場圖、刑法第185 條之3 案件測試觀察紀錄表、
    乙○○呼氣酒精濃度測試紀錄表、高雄市政府警察局舉發違
    反道路交通管理事件通知單、道路交通事故調查報告表( 一
    ) 、( 二) 各1 份、建佑醫院98年11月28日診斷證明書、現
    場照片10張在卷可稽，足認被告自白均核與事證相符，自得
    為認定被告犯罪之依據。本件被告吐氣中所含酒精濃度，既
    已達於每公升0.41毫克，參以其有酒後未注意車前狀況肇事
    一情，足認被告確因酒醉致使駕駛判斷力欠佳，已達無法正
    常且安全駕駛動力交通工具之程度。其於肇事致人受傷後，
    未予救助即駕車離去現場之事實，亦堪認定，故本案事證明
    確，均應依法論科。
(二)、核被告所為，係犯刑法第185條之3之不能安全駕駛動力交通
    工具罪及同法第185條之4之肇事致人受傷而逃逸罪。其所犯
    上開2 罪間，犯意各別，行為互異，應予分論併罰。爰審酌
    被告於酒後呼氣值達每公升0.41毫克之情形下，猶駕車使用
    道路，不僅漠視自己安危，更罔顧參與道路交通之不特定人
    之生命、身體及財產之安全，所為實無足取；其經警查獲時
    呈現意識模糊、注意力無法集中等現象，有前開測試觀察紀
    錄表可按，足見其酒後駕車對同時使用交通之多數人，可能
    造成危害之程度甚高，終至因不勝酒力，撞擊被害人甲○○
    ，致其受有前揭實質損害，所為實不宜寬貸；及被告明知肇
    事，猶駕車逃逸，未立即對被害人施以救護，置受傷之被害
    人甲○○於不顧，恐使被害人錯失即時救護之時機，而有危
    及生命、身體安全之虞；惟念其犯後坦承全部犯行，已與被
    害人甲○○達成和解，並獲得被害人之諒解，此有和解書、
    撤回告訴聲請狀各1 紙附卷可佐；及被告之犯罪動機、目的
    、手段、犯罪所生之損害等一切情狀，分別量處如主文所示
    之刑及諭知易科罰金之折算標準，並定其應執行之刑及依刑
    法第41條第8 項規定諭知易科罰金之折算標準，藉資懲儆。
三、公訴不受理部分
(一)、公訴意旨略以：被告乙○○於上揭時、地，騎乘車牌號碼59
    0-HGK號重型機車，本應注意行經無號誌交岔路口時，應減
    速慢行，小心通過，而依當時天候晴、暮光、村里柏油道路
    、路面乾燥無缺陷、無障礙物、視距良好，並無不能注意之
    情事，竟疏未注意及此，而貿然進入上開交岔路口，適有告
    訴人騎乘之車牌號碼MZ7-470 號重型機車，沿鳳林一路34
    巷由西往東方向行經上開交岔路口，雙方因而發生碰撞，致
    告訴人受有右鎖骨遠端骨折、右肩挫傷、右胸壁頓挫傷之傷
    害，因認被告涉犯刑法第284 條第1 項之過失傷害罪嫌。
(二)、按告訴乃論之罪，告訴人於第一審辯論終結前，得撤回其告
    訴；又告訴經撤回者，法院應諭知不受理之判決，並得不經
    言詞辯論為之，刑事訴訟法第238條第1項、第303條第3款及
    第307條分別定有明文。
(三)、經查，本件被告因涉犯刑法第284條第1項過失傷害罪嫌，經
    檢察官提起公訴，惟其上開所涉犯之罪，依同法第287條之
    規定須告訴乃論。茲因告訴人甲○○於本院審理中撤回告訴
    ，有撤回告訴聲請狀1紙附卷可佐，揆諸前開說明，自應就
    被告被訴過失傷害罪嫌為不受理之判決。
據上論斷，應依刑事訴訟法第273條之1第1項、第299條第1項前
段、第303條第3款、第307條，刑法第185條之3、第185條之4、
第51條第5款、第41條第1項前段、第8項，刑法施行法第1條之1
，判決如主文。
本案經檢察官黃齡慧到庭執行職務。
中    華    民    國    99    年     8     月    19    日
                  交通法庭       法  官  李代昌
以上正本證明與原本無異。
如不服本判決應於收受送達後10日內向本院提出上訴書狀，並應
敘述具體理由；如未敘述上訴理由者，應於上訴期間屆滿後20日
內向本院補提理由書（均須按他造當事人之人數附繕本）「切勿
逕送上級法院」。
中    華    民    國    99    年     8     月    19     日
                                  書記官 黃振祐
附錄本判決論罪科刑適用法條：
刑法第185條之3
服用毒品、麻醉藥品、酒類或其他相類之物，不能安全駕駛動力
交通工具而駕駛者，處1年以下有期徒刑、拘役或科或併科15萬
元以下罰金。
刑法第185條之4
駕駛動力交通工具肇事，致人死傷而逃逸者，處6月以上5年以下
有期徒刑。

司法院資訊處製作；財團法人民間司法改革基金會備份。
